【裁判字號】    97,易,1632
【裁判日期】    971125
【裁判案由】    傷害等
【裁判全文】
臺灣臺南地方法院刑事判決              97年度易字第1632號
公  訴  人  臺灣臺南地方法院檢察署檢察官
被      告  丙○○
上列被告因傷害等案件，經檢察官提起公訴（97年度調偵字第
830號），本院判決如下：
    主  文
丙○○服用酒類，不能安全駕駛動力交通工具而駕駛，處拘役貳
拾日，如易科罰金，以新臺幣壹仟元折算壹日。又以加害生命之
事，恐嚇他人致生危害於安全，處拘役肆拾日，如易科罰金，以
新臺幣壹仟元折算壹日。扣案之空氣槍壹支（槍枝管制編號：00
00000000）沒收。應執行拘役伍拾日，如易科罰金，以新臺幣壹
仟元折算壹日。緩刑貳年，緩刑期間付保護管束，並於判決確定
之日起壹年陸月內向檢察官所指定之公益團體提供肆拾小時之義
務勞務。扣案之空氣槍壹支（槍枝管制編號：0000000000）沒收
。
被訴傷害部分公訴不受理。
    事  實
一、丙○○於民國97年3月8日23時30分許，偕同友人在臺南市○
    ○路「糖果老爹PUB 」內，飲用威士忌酒後，已達不能安全
    駕駛動力交通工具之程度，詎仍駕駛車牌號碼9087─JD號自
    用小客車，自前開地點欲返回其位於臺南市○區○○街54號
    之住處。嗣於翌日（3月9日）凌晨1 時30分許行經臺南市○
    ○區○○路254 號前時，丙○○因故與適行經該處之甲○○
    發生口角爭執，詎丙○○竟基於恐嚇之犯意，自其所駕駛前
    開自用小客車後車廂內，取出其所有之不具殺傷力空氣手槍
    1 把指向甲○○作勢射擊，並恫稱「我有混幫派，不要跟我
    玩，再玩就會死」等語，以加害生命之事恐嚇甲○○，使甲
    ○○因而心生畏懼，致生危害於安全。嗣經警據報前往處理
    ，並對丙○○施以酒精測試，而檢出其呼氣中所含酒精濃度
    為每公升0.68毫克，始當場查悉上情。
二、案經甲○○訴由臺南市警察局第二分局報請台灣台南地方法
    院檢察署檢察官偵查起訴。
    理  由
甲、有罪部分
一、上開事實，業據被告丙○○於偵審中均坦承不諱，核與證人
    即告訴人甲○○於警詢證述情節大致相符，並有扣押物品目
    錄表、酒精測定紀錄表、公共危險案生理測試狀態報告表、
    刑法第一百八十五條之三案件測試觀察紀錄表、臺南市警察
    局舉發違反道路交通管理事件通知單、財團法人臺灣基督長
    老教會新樓醫院診斷證明書各1紙及查獲照片6張附卷可稽，
    足認被告之自白確與事實相符。本件事證明確，被告犯行堪
    以認定，應依法論科。
二、核被告所為，係犯刑法第185條之3之公共危險罪、同法第
    305條之恐嚇危害安全罪。被告所犯上開2罪間，犯意各別，
    行為互殊，應予分論併罰。爰審酌被告並無前科、酒後開車
    且恐嚇路人，危及用路人安全，及其犯罪手段、犯罪後坦承
    犯行態度良好，且已與被害人成立民事上和解等一切情狀，
    分別量處如主文所示之刑並定其應執行刑及諭知易科罰金之
    折算標準示懲。另查被告前未曾受有期徒刑以上刑之宣告，
    有臺灣臺南地方法院檢察署刑案資料查註紀錄表及臺灣高等
    法院被告全國前案紀錄表各1 紙在卷可按，其犯罪後已深知
    悔悟，本院認其經此科刑教訓後，當益知警惕，信無再犯之
    虞，因認其所受宣告之刑，以暫不執行為適當，爰併予宣告
    緩刑2年，且於緩刑期間付保護管束，並於判決確定之日起1
    年6 月內向檢察官所指定之公益團體提供40小時之義務勞務
    ，以勵來茲，而啟自新。
三、扣案之不具殺傷力空氣槍壹支（槍枝管制編號：0000000000
    ）1 支，係被告所有，供恐嚇所用之物，業據被告供明在卷
    ，應依刑法第38條第1項第2款規定宣告沒收。
乙、公訴不受理部分
一、公訴意旨另以被告於前開時、地持前開空氣槍恐嚇告訴人甲
    ○○時，告訴人甲○○因恐遭手槍射擊，試圖搶下被告所持
    之空氣槍時，與被告發生扭打並因此受有上下肢多處擦挫傷
    瘀血，前上門牙骨折等傷害，因認被告此部分另涉有刑法第
    277條第1項之傷害罪嫌。
二、按告訴乃論之罪，告訴人於第一審辯論終結前得撤回其告訴
    ，又告訴經撤回者，應諭知不受理之判決，刑事訴訟法第
    238條第1項、第303條第3款定有明文。
三、本件告訴人甲○○告訴被告過失傷害案件，聲請簡易判決處
    刑書認被告係觸犯刑法第277條第1 項之罪，依同法第287條
    前段之規定，須告訴乃論。茲據告訴人具狀撤回其告訴，揆
    諸首開說明，應諭知不受理之判決。
丙、據上論斷，應依刑事訴訟法第299條第1項前段、第303條第3
    款，刑法第185條之3、第305條、第41條第1項前段、第38條
    第1項第2款、第51條第6款、第74條第1項第1款、第2 項第5
    款、第93條第1項第2款，刑法施行法第1條之1第1項、第2項
    ，判決如主文。
本案經檢察官乙○○到庭執行職務。
中    華    民    國    97    年    11    月    25    日
                    刑事第三庭  法  官  鄭文祺
以上正本證明與原本無異。
如不服本判決，應於收受本判決後10日內，向本院提出上訴書狀
，並應敘述具體理由。其未敘述上訴理由者，應於上訴期間屆滿
後20日內向本院補提理由書狀（均須按他造當事人之人數附繕本
）「切勿逕送上級法院」。
                                書記官  張宜柔
中    華    民    國    97    年    11    月    25    日
附錄本案論罪科刑法條全文
刑法第185條之3
服用毒品、麻醉藥品、酒類或其他相類之物，不能安全駕駛動力
交通工具而駕駛者，處一年以下有期徒刑、拘役或科或併科十五
萬元以下罰金。
刑法第305條
以加害生命、身體、自由、名譽、財產之事，恐嚇他人致生危害
於安全者，處2年以下有期徒刑、拘役或3百元以下罰金。


司法院資訊處製作；財團法人民間司法改革基金會備份。
